【裁判字號】    94,交易,471
【裁判日期】    950613
【裁判案由】    過失傷害
【裁判全文】
臺灣臺中地方法院刑事判決             94年度交易字第471號
公  訴  人  台灣台中地方法院檢察署檢察官
被      告  丙○○
選任辯護人  鄭人傑律師
上列被告因業務過失傷害案件，經檢察官提起公訴（94年度調偵
字第372號），本院判決如下：
    主    文
丙○○從事業務之人，因業務上之過失傷害人，致重傷，處有期
徒刑捌月。
    犯罪事實
一、丙○○平常以開小貨車賣茶葉，以駕駛車輛為其附隨業務，
    於民國94年4月6日12時許，駕駛車牌號碼5530-HR號自小貨
    車，沿臺中市南區光明5巷由建國北路往三民西路行駛，於
    同日12時39分，途經光明5巷與大忠南街交岔路口，適有甲
    ○○騎乘車牌號碼HH6-068號重型機車，沿大忠南街往西川
    一路行駛，途經該路口，丙○○本應注意車輛行經無號誌之
    交岔路口，應減速慢行，作隨時停車之準備，而當時天候晴
    、日間自然光線、路面乾燥無缺陷、無障礙物、視距良好等
    情，並無不能注意之情事，竟疏於注意及此，未減速慢行即
    貿然通過上開路口，致所駕駛之自小貨車右前角與未讓右方
    車先行之甲○○機車右後側發生碰撞，甲○○當場人車倒地
    ，因此受有腦部出血、顏面併眼眶骨折、雙眼視神經損傷、
    左眼外斜視、第二腰椎爆裂性骨折、外傷性水腦等之傷害，
    經送醫治療後，仍因顱內出血及脊髓損傷合併兩側肢體無力
    、尿崩症、左眼失明、右眼外側視野缺損、吞嚥障礙及嗅覺
    完全喪失、左側聲帶不完全麻痺之重傷害。丙○○肇事後主
    動報案，並將傷者送醫，於台中市警察局第三分局警員乙○
    ○到場時返回肇事現場陳述肇事經過而願接受裁判。
二、案經被害人委由林錦隆律師為告訴代理人訴由台中市警察局
    第三分局報請台灣台中地方法院檢察署檢察官偵查起訴。
    理    由
一、訊據被告丙○○固坦承因車禍導致被害人甲○○受傷之事實
    ，惟矢口否認有過失，辯稱伊是直行車，被害人突然闖出來
    等語。惟查：
  (一)上揭犯罪事實，業據告訴代理人林錦隆律師於警詢、偵查中
    指訴甚詳，並有道路交通事故現場圖、道路交通事故調查報
    告表（一）、（二）、現場肇事、照片58張可資佐證。本院
    依據上述現場圖、道路交通事故調查報告表及被告丙○○發
    生車禍當時在警詢所述：「我由建國北路沿光明五巷，往三
    民西路方向直行行駛，當我看到被害人機車時已肇事，我行
    車車速不清楚幾公里」等語（94.4.6.警詢筆錄）研析，本
    件車禍發生之原因，應係被告丙○○駕駛自小貨車行經無號
    誌交岔路口疏未減速慢行，為肇事次因，被害人甲○○駕駛
    重機車行至無號誌交岔路口未讓右方車先行為肇事主因。本
    件車禍經送台灣省台中市區車輛行車事故鑑定委員會及台灣
    省車輛行車事故覆議鑑定委員會鑑定及覆議結果，均同此認
    定，有各該委員會94.5.24.中市行字第0945401163號函及95
    .4.3. 府覆議字第0950100141號函各1份附卷可佐，因之被
    告辯稱伊無過失，顯無可採。
  (二)本次車禍導致被害人甲○○當場人車倒地，因此受有腦部出
    血、顏面併眼眶骨折、雙眼視神經損傷、左眼外斜視、第二
    腰椎爆裂性骨折、外傷性水腦之傷害，經送醫治療後仍因顱
    內出血及脊髓損傷合併兩側肢體無力、尿崩症、左眼失明、
    右眼外側視野缺損、吞嚥障礙及嗅覺完全喪失、左側聲帶不
    完全麻痺，符合刑法第10條第4項第1款毀敗一目之視能、第
    3款毀敗味能之重傷害，分別有中山醫學大學附設醫院診斷
    證明書3紙附卷可資佐證。
  (三)按車輛行經無號誌之交岔路口，應減速慢行，作隨時停車之
    準備，道路交通安全規則第93條第1項第3款定有明文。被告
    為領有執照之駕駛人，自應知之甚稔，並予注意，而依當時
    天候晴、日間自然光線、路面乾燥無缺陷、無障礙物、視距
    良好等情，並無不能注意之情事，竟疏於注意及此，竟未減
    速貿然駛過路口，因而肇事致告訴人受有傷害，被告顯有過
    失，且其過失行為與被害人之受重傷間，具有相當因果關係
    ，雖本件車禍之發生，被害人甲○○與有過失，但不能因此
    解免被告刑責，從而本案事證明確，被告犯行堪予認定。
二、按刑法上所謂業務，係指個人基於其社會地位繼續反覆所執
    行之業務，其主要部分之業務固不待論，即為完成主要業務
    所附隨之準備工作與輔助事務，亦應包括在內，最高法院71
    台上字第1550號判例可資參照，被告以駕駛小貨車銷售茶葉
    ，自以駕駛車輛為其附隨業務之人，核被告丙○○所為，係
    犯刑法第284條第2項後段業務過失致重傷罪。被告肇事後主
    動報案，並將傷者送醫，於台中市警察局第三分局警員乙○
    ○到場時陳述肇事經過而願接受裁判，有警詢筆錄、交通事
    故調查報告表各1份附卷可佐，核與自首要件相符，依刑法
    第62條前段減輕其刑。爰審酌被告之過失程度為次因。被害
    人與有過失，本件之被害人甲○○為中山醫學大學附設醫院
    住院醫師，本件車禍造成被害人終身殘障，所受損害極大，
    被告犯後態度極思卸責，遲不與被害人和解，犯後態度不佳
    等一切情狀，量處如主文所示之刑，以示懲儆。
據上論斷，依刑事訴訟法第299條第1項前段，刑法第284條第2項
後段、第62條前段，罰金罰鍰提高標準條例第1條前段，判決如
主文。
本案經檢察官蔡雯娟到庭執行職務。
中    華    民    國    95    年    6     月    13    日
                刑事第七庭審判長法  官  許金樹
                                法  官  高文崇
                                法  官  郭德進
上正本證明與原本無異。
如不服本判決，應於送達後十日內向本院提出上訴狀（須附繕本
），上訴於台灣高等法院台中分院。
中    華    民    國    95    年    6     月    15    日
                                書記官  陳惠玲
附錄論罪科刑法條
刑法第284條第2項
從事業務之人，因業務上之過失傷害人者，處一年以下有期徒刑
、拘役或一千元以下罰金，致重傷者，處三年以下有期徒刑、拘
役或二千元以下罰金。
                                                       A


司法院資訊處製作；財團法人民間司法改革基金會備份。
